【裁判字號】    90,訴,914
【裁判日期】    900731
【裁判案由】    清償債務
【裁判全文】
臺灣桃園地方法院民事判決  九十年度訴字第九一四號
    原      告  新竹國際商業銀行股份有限公司
    法定代理人  詹宣勇
    送達代收人  鄭順元
    被      告  乙○○
    被      告  甲○○
右當事人間清償債務事件，本院判決如左：
    主      文
被告應連帶給付原告新臺幣八十一萬五千五百九十九元，及自民國八十七年五月十六
日起至清償日止，按週年利率百分之九計算之利息，並自民國八十七年六月十六日起
至清償日止，逾期六個月以內者，按上開利率百分之十，逾期六個以上者，按上開利
率百分之二十計算之違約金。
本判決得假執行。
訴訟費用由被告連帶負擔。
    事      實
甲、原告方面：
一、聲明：如主文所示。
二、陳述：
（一）被告乙○○以被告甲○○為連帶保證人，於民國八十六年十月十五日與原告簽
      訂擔保放款借據，向原告借款新台幣（下同）一百八十萬元，借款期間自八十
      六年十月十五日起至一零六年十月十五日止，分二四０期依年金法按期每月平
      均攤還，第一年利率按原告銀行訂定之基本放款利率加碼後為百分之九計算，
      第二年後改依機動利率調整之，借款人如有一期未依限履行繳款時，即喪失期
      限利益，借款視為全部到期，並自遲延之日起，支付利息及逾期在六個月以內
      者，按上開利率百分之十，逾期六個以上者，按上開利率百分之二十加付違約
      金。
（二）詎借款人即被告乙○○繳款至八十七年五月十六日起即未再依約繳納本息，所
      欠本息，經原告就其提供之擔保物聲請強制執行拍賣抵押物後，尚欠本金八十
      一萬五千五百九十九元，及自八十七年五月十六日起利息及同年六月十六日起
      之違約金，被告甲○○為連帶保證人，自應負連帶清償之責任，而目前之利率
      已調整為百分之九，爰依消費借貸及連帶保證之法律關係，訴請判決如訴之聲
      明。
三、證據：提出放款借據、放款轉帳收支出傳票、放款客戶往來明細表、基本放款利
    率表、債權分配表、戶籍謄本等為證。
乙、被告方面：
一、聲明：認諾原告之聲明。
二、陳述：同意原告之請求。
    理      由
一、原告起訴主張被告乙○○以被告甲○○為連帶保證人，向原告借款一百八十萬元
    ，借款期間自八十六年十月十五日起至一零六年十月十五日止，分期依年金法平
    均攤還，第一年利率按週年百分之九，第二年後改依機動利率調整之，借款人如
    有一期未依約履行，即喪失期限利益，借款視為到期，並自遲延之日起，支付利
    息及違約金。詎被告乙○○繳款至八十七年五月十六日起即未再依約繳納本息，
    所欠本息，經原告就擔保物聲請強制執行後，尚欠本金八十一萬五千五百九十九
    元，及自八十七年五月十六日起利息及同年六月十六日起之違約金，被告甲○○
    為連帶保證人等事實，業據其提出與所述相符之放款借據、放款支出傳票、放款
    客戶往來明細表、債權分配表等為證。
二、按當事人於言詞辯論時為訴訟標的之捨棄或認諾者，應本於其捨棄或認諾為該當
    事人敗訴之判決。民事訴訟法第三百八十四條定有明文。本件被告二人於本院九
    十年七月十七日言詞辯論時，對於原告之主張為認諾，依右揭法律規定，自應本
    於渠等之認諾，為敗訴之判決。
三、從而原告依消費借貸及連帶保證之法律關係，請求被告連帶給付借款八十一萬五
    千五百九十九元，並自八十七年五月十六日起至清償日止，按週年利率百分之九
    計算之利息及同年六月十六日起之違約金，為有理由，應予准許。
四、又本於被告認諾而為之敗訴判決，法院應依職權宣告假執行，民事訴訟法第三百
    八十九條第一項第一款定有明文，是本件自應依職權宣告假執行，併予敘明。
五、據上論結，本件原告之訴為有理由，依民事訴訟法第三百八十四條、第七十八條
    、第八十五條第二項、第三百八十九條第一項第一款判決如主文。
中      華      民      國    九十      年      七      月    三十一    日
                                        臺灣桃園地方法院民事第一庭
~B法      官  潘進柳
右為正本係照原本作成
如對本判決上訴須於判決送達後二十日內向本院提出上訴狀
中      華      民      國    九十      年      七      月    三十一    日
~B法院書記官  王順天


司法院資訊處製作；財團法人民間司法改革基金會備份。
